# 租入房屋装修费用

提问人：小张 57365736 时间：2020-10-12 10:48:00
请教陈版主，公司经营租入厂房，用于生产经营，预付了一半工程款（已达到重要性水平），工程进度30%左右请问这部分预付款，是转入在建工程核算还是继续挂账预付账款中或者别的科目，假设转入在建工程核算，核算金额按合同的30%核算还是按预付款金额，谢谢指教

回答人：chenyiwei
由于预付款的进度大于实际完工进度，故应将超出部分的预付款继续在预付账款中核算（报表上列报为其他非流动资产），对应于已完工进度的部分计入“长期待摊费用——租入固定资产装修（在建）”。